【裁判字號】    88,易,4470
【裁判日期】    890530
【裁判案由】    傷害等
【裁判全文】
臺灣高雄地方法院刑事判決                        八十八年度易字第四四七號
    公  訴  人  臺灣高雄地方法院檢察署檢察官
    被      告  乙○○
右列被告因傷害等案件，經檢察官提起公訴（八十八年度偵字第二二○七七號），本
院判決如左：
    主  文
乙○○傷害人之身體，處有期徒刑貳月，如易科罰金，以參佰元折算壹日。
    事  實
一、乙○○前因公共危險罪，經判處有期徒刑三年十月確定，民國八十六年十月八日
    假釋出獄，並付保護管束。其於保護管束期間，竟仍不知悔改，因前同居女友甲
    ○○不願續與同居，避不見面，於八十八年七月二十八日上午十時許，在高雄縣
    阿蓮鄉○○路阿蓮加油站附近，偶遇甲○○，竟出手毆打許女，致許女左臉頰瘀
    血、右下肢、上左背、上右背多處挫傷。
二、案經告訴人甲○○訴由高雄縣警察局湖內分局移請台灣高雄地方法院檢察署檢察
    官偵查起訴。
    理  由
一、訊之被告對右揭犯行坦承不諱，核與告訴人甲○○於警訊、偵查及審理中之指訴
    情節大致相符，此外並有驗傷診斷書一份在卷可為佐証。被告犯行殊堪認定。
二、核被告所為係犯刑法第二百七十七條第一項之罪。爰審酌被告於保護管束期間，
    猶不知守法安分，且因前女友不願與其交往，即拳腳相向，毆打成傷，及傷害程
    度尚非嚴重，犯後坦承犯行等一切情狀，量處如主文所示之刑，並諭知易科罰金
    之折算標準。
三、公訴意旨另以：被告於前開傷害之同時地，恐嚇告訴人甲○○不得報警，否則將
    對其女兒不利。因認被告涉嫌恐嚇罪嫌云云。訊之被告乙○○於偵、審中均堅決
    否認有何恐嚇犯行，辯稱：伊有打告訴人，但沒有恐嚇等語。查此部分犯行雖經
    告訴人指訴在卷，並有錄音帶庭呈為憑（當庭發還），然據告訴人稱，所呈錄音
    帶係案發後，被告以電話恐嚇其不得報警之內容，該錄音帶自不得作為被告為傷
    害之同時地，併為恐嚇之佐証。告訴人原與被告處於對立之地位，其欲被告受刑
    事處罰乃屬常情，故僅以告訴人之指訴，而無其它佐証，自難認被告確有本件犯
    行。此外復查無其它積極証據，足証被告確有本件恐嚇犯行，被告此部份犯行自
    屬無法証明。然公訴意旨認此部份恐嚇事實與前開傷害犯行有牽連犯之裁判上一
    罪關係，爰不另為無罪之諭知。
據上論斷，應依刑事訴訟法第二百九十九條第一項前段、刑法第二百七十七條一項、
第四十一條、罰金罰鍰提高標準條例第一條前段、第二條，判決如主文。
本案經檢察官鄧藤墩到庭執行職務。
中      華      民      國    八十九    年     五    月      三十      日
                                  臺灣高雄地方法院刑事第七庭
                                      法  官  蔡  國  卿
右正本證明與原本無異。
如不服本判決，應於判決送達後十日內，向本院提出上訴狀。
                                      書記官  邱  靜  銘
中      華      民      國    八十九     年     六    月      九       日
附錄本判決論罪之法條
刑法第二百七十七條第一項：
傷害人之身體或健康者，處三年以下有期徒刑，拘役或一千元以下罰金。


司法院資訊處製作；財團法人民間司法改革基金會備份。
